# 外购的软件可以用作出资吗?

提问人：5566 时间：2015-12-31 15:06:38
公司准备用购买的软件如财务软件作为出资,投资给被投资企业,查公司和注册登记条例好象对无形资产出资并没有很详细的规定,那么种情况是否符合规定呢?是否可以验资呢?此项软件只有购买合同和付款记录,无其他资料了。请陈版及各位高人指点。

回答人：chenyiwei
不可以。 根据《公司法》第二十七条规定，以非货币财产出资的条件是“可以用货币估价并可以依法转让”。但你所说的财务软件等外购软件并没有所有权，而只有作为最终用户的使用权，该使用权是不得转让的（请参考该软件的《最终用户许可协议》），因此不能作为出资。 如果拥有该软件的著作权，则可以以著作权中的财产权利出资。